臺灣高等法院刑事判決
109年度上訴字第2122號
上  訴  人  
即  被  告  王政偉




選任辯護人  張漢榮律師
            游文愷律師
上列上訴人即被告因違反毒品危害防制條例案件，不服臺灣基隆
地方法院109年度訴字第2號，中華民國109年4月22日第一審判決
（起訴案號：臺灣基隆地方檢察署108年度偵字第4175、4553 、
5515號），提起上訴，本院判決如下：
    主  文
上訴駁回。
    事實及理由
一、本案經本院審理結果，認第一審以上訴人即被告王政偉犯修
    正前毒品危害防制條例第4條第2項之販賣第二級毒品罪，事
    證明確，並說明其販賣前持有甲基安非他命之低度行為，為
    其販賣之高度行為所吸收，不另論罪，又其為累犯，除無期
    徒刑部分不得加重外，應依刑法第47條第1項累犯規定，加
    重其刑，另其於偵查及審判中均自白販賣甲基安非他命犯行
    ，應依修正前毒品危害防制條例第17條第2項之規定，減輕
    其刑，並依法先加後減之，且就未扣案之犯罪所得依刑法第
    38條之1第1項前段、第3項規定，宣告沒收，且於全部或一
    部不能沒收或不宜執行沒收時，追徵其價額。爰審酌被告
　　知悉第二級毒品甲基安非他命戕害他人身心健康甚鉅，竟販
    賣予他人而藉以牟利，戕害國民身心健康，暨其犯罪手段、
    被告之智識程度、經濟狀況、生活狀況等一切情狀，量處有
    期徒刑4年6月，並就未扣案之犯罪所沒收，認事用法及量刑
    均無不當，應予維持，除證據部分應補充「被告於本院審理
    時之自白」外，其餘均引用第一審判決書記載之事實、證據
    及理由（如附件）。至被告行為後，毒品危害防制條例第4
    條第2項、第17條第2項等規定業於109年1月15日修正公布，
    自同年7月15日施行，其中第4條第2項法定刑由「無期徒刑
    或7年以上有期徒刑，得併科新臺幣1,000萬元以下罰金」，
    修正為「無期徒刑或10年以上有期徒刑，得併科新臺幣1,50
    0萬元以下罰金」，第17條第2項則由「犯第4條至第8條之罪
    於偵查及審判中均自白者，減輕其刑」，修正為「犯第4條
    至第8條之罪於偵查及歷次審判中均自白者，減輕其刑」，
    比較新舊法結果，適用修正前之規定，對被告較為有利，依
    刑法第2條第1項前段規定，自應整體適用修正前之舊法論處
    。又原審雖未及比較新舊法，惟對判決不生影響，並不構成
    撤銷之原因，併予敘明。
二、被告及辯護人上訴意旨略以：原審認被告為累犯，復審酌被
    告曾因毒品相關之犯罪經論罪科刑並執行完畢，仍未遠離毒
    品，認被告對刑罰反應力薄弱，然被告因施用毒品經臺灣基
    隆地方法院判決判處有期徒刑4月，其於105年1月26日易科
    罰金執行完畢，被告並未實際入監服刑，得否認被告對於刑
    罰反應力薄弱，實有疑義。又被告於偵查及審理中均有供述
    毒品來源為林柏君，被告應有供出毒品來源，因而查獲其他
    正犯之毒品危害防制條例第17條第1項適用。再者，被告均
    坦承犯行，請從輕量刑，若法院認為被告不構成供出毒品來
    源因而查獲上游，請給予刑法第59條減輕其刑等語。
三、經查：
　㈠依司法院釋字第775號解釋文：「刑法第47條第1項規定：『受
    徒刑之執行完畢，或一部之執行而赦免後，5年以內故意再
    犯有期徒刑以上之罪者，為累犯，加重本刑至二分之一。』
    有關累犯加重本刑部分，不生違反憲法一行為不二罰原則之
    問題。惟其不分情節，基於累犯者有其特別惡性及對刑罰反
    應力薄弱等立法理由，一律加重最低本刑，於不符合刑法第
    59條所定要件之情形下，致生行為人所受之刑罰超過其所應
    負擔罪責之個案，其人身自由因此遭受過苛之侵害部分，對
    人民受憲法第8條保障之人身自由所為限制，不符憲法罪刑
    相當原則，牴觸憲法第23條比例原則。於此範圍內，有關機
    關應自本解釋公布之日起2年內，依本解釋意旨修正之。於
    修正前，為避免發生上述罪刑不相當之情形，法院就該個案
    應依本解釋意旨，裁量是否加重最低本刑。」是在該解釋文
    公布後，法院即應依此為認定被告是否有依刑法第47條第1
    項規定加重其刑之必要。經查：被告前曾於104年，因施用
    毒品案件，經臺灣基隆地方法院以104年度基簡字第1148號
    判決判處有期徒刑4月確定，其於105年1月26日易科罰金
　　執行完畢，有本院被告前案紀錄表1份在卷可據。其於上開
    有期徒刑執行完畢後，5年以內故意再犯本件有期徒刑以上
    之罪，合於刑法第47條第1項累犯之要件。又本院考量被告
    曾因毒品相關之犯罪經論罪科刑並執行完畢，本應產生警惕
    作用，期待其能因此自我控管、約束，惟被告卻故意再犯本
    案，仍未遠離毒品，足見其有一定特別之惡性，對刑罰之反
    應力顯然薄弱，就本案被告所犯之罪予以加重，尚不致使被
    告所受之刑罰超過其所應負擔之罪責，而造成對其人身自由
    過苛之侵害，本院認被告於本案所犯之罪，除無期徒刑部分
    不得加重外，應依刑法第47條第1項累犯規定，加重其刑。
    是辯護人上訴指被告並未實際入監服刑，得否認被告對於刑
    罰反應力薄弱，認無加重其刑之必要，實屬無據。
　㈡按毒品危害防制條例第17條第1項規定：「犯第4條至第8條、
    第10條或第11條之罪，供出毒品來源，因而查獲其他正犯或
    共犯者，減輕或免除其刑。」旨在鼓勵毒品下游者具體供出
    其上游供應人，俾進一步擴大查緝績效，揪出其他正犯或共
    犯，以確實防制毒品泛濫或更為擴散。所謂「毒品來源」，
    自指「與本案犯行相關毒品」從何而來之情形。倘被告供出
    之毒品上手與其所涉案件之毒品不具關聯性，既無助該案之
    追查，僅屬對該上手涉犯其他毒品犯罪之告發，要非就其所
    涉案件之毒品供出來源，自無上開減刑規定之適用。又有無
    供出毒品來源，因而查獲其他正犯或共犯，乃單純之事實認
    定問題，與裁判上一罪之法理無關，自無所謂一部供出來源
    效力是否及於全部之審判不可分原則之適用（最高法院107
    年度台上字第2544號判決意旨參照）。雖被告於偵查中曾供
    出其毒品來源者之姓名，惟經基隆市警察局移送臺灣基隆地
    方檢察署偵辦，尚在偵辦中之情，有臺灣基隆地方檢察署10
    9年8月31日基檢鈴忠108毒偵1909字第1099020126號函及本
    院公務電話記錄1份附卷可參（見本院卷一第207頁、本院卷
    二第87頁），另由被告於本院審理中供述：我賣給翟
　　媺的毒品，也是跟林柏君買的，我說林柏君是我的上游是有
    證據的，有次我去找林柏君買毒品，剛好在那邊遇到翟媺、
    簡文祥及陳家輝也要去找林柏君買毒品，但這是於本案之前
    的事情，之後簡文祥跟林柏君可能有債務糾紛，所以翟媺跟
    簡文祥就不找林柏君買毒品，本案翟媺跟我買毒品，只有我
    跟翟媺見面，簡文祥跟翟媺應該不知道本案交易的毒品也是
    我跟林柏君買的等詞（見本院卷二第106頁），互核林柏君
    於警詢中之供述：（問：據王政偉另證稱，大約107年夏天
    的時候，去新北市○○區你的租屋處要向你購買安非他命，到
    了之後沒多久，簡文祥跟翟媺一起也來要跟你買毒品，陳家
    輝也來要跟你買毒品，當天王政偉用5萬多元向你購買2兩的
    安非他命，簡文祥跟陳家輝與你另外交易，當時我們5人都
    在你的租屋處相處了約2小時左右，後來我們一起下樓，結
    果碰到警車巡邏，結果我們大家就各自跑走了，只有簡文祥
    跟翟媺好像被攔到盤查，所以這次我也很有印象，你有無意
    見？）這次我有印象，是陳家輝帶王政偉來介紹給我認識，
    要我跟王政偉買毒品，我記得是這樣，此外，王政偉證稱10
    7年大約11月12日間在基隆廟口仁愛三路與愛四路那邊以5萬
    元之代價向我購買毒品，這次時間我不記得，但這次明明是
    我跟一個叫呂學一的朋友要跟王政偉買毒品的，我否認販賣
    毒品等情（見本院卷一第130至131頁），則由被告於本院之
    供述及林柏君於警詢之證詞，可見被告所供述者並非與本案
    107年9月中某日販賣給翟媺之毒品犯行相關毒品來源之情形
    ，揆諸上開判決意旨，自無毒品危害防制條例第17條第1項
    規定減刑之適用，從而，被告及辯護人請求依毒品危害防制
    條例第17條第1項規定減輕其刑，自無理由。
  ㈢又按量刑係法院就繫屬個案之犯罪所為之整體評價，為事實
    審法院得依職權裁量之事項，苟其量刑已以行為人之責任為
    基礎，並斟酌刑法第57條各款所列之情狀，在法定刑度內酌
    量科刑，無偏執一端，或濫用其裁量權限，致明顯失出失入
    之情形，自不得任意指為不當或違法。經查，原審以被告本
    件所為販賣第二級毒品之犯行，事證明確，據以論罪科刑，
    並依刑法第47條之規定，加重其刑，且依修正前毒品危害防
    制條例第17條第2項，減輕其刑之理由依據。爰以行為人之
    責任為基礎，依刑法第57條規定，經審酌前揭各項與被告科
    刑有關之一切情狀，量處有期徒刑4年6月，堪認已具體審酌
    刑法第57條各款所列關於刑罰量定之相關情狀，客觀上並未
    逾越法定刑度或濫用其裁量權限，亦無量刑過重之情形，核
    屬事實審法院量刑職權之適法行使，並無明顯失當或不合比
    例原則之處。又被告所犯修正前毒品危害防制條例第4條第2
     項之販賣第二級毒品罪之法定刑度為7年以上有期徒刑，原
    審就被告本件所為販賣第二級毒品犯行，經刑法第47條規定
    加重其刑，並依修正前毒品危害防制條例第17條第2項規定
    減輕其刑，依法先加後減，所處有期徒刑4年6月之刑度，所
    為量刑尚無過重之情形，是被告以其已坦承犯行，犯後態度
    良好，希望本案從輕量刑，亦無理由。
　㈣另按刑法第59條規定之酌量減輕其刑，必須犯罪另有特殊之
    原因與環境，在客觀上足以引起一般同情，認為即使予以宣
    告法定最低度刑，猶嫌過重者，始有其適用。此所謂法定最
    低度刑，固包括法定最低本刑；惟遇有其他法定減輕之事由
    者，則應係指適用其他法定減輕事由減輕後之最低度刑而言
    。倘被告別有其他法定減輕事由者，應先適用法定減輕事由
    減輕其刑後，猶認其犯罪之情狀顯可憫恕，即使科以該減輕
    後之最低度刑仍嫌過重者，始得適用刑法第59條規定酌量減
    輕其刑。而此項犯罪情狀是否顯可憫恕而酌量減輕其刑之認
    定，亦屬法院得依職權自由裁量之事項。雖辯護人辯護稱
　　被告均坦承犯行，若法院認為不足以構成供出毒品來源因而
    查獲上游，本件有情可憫恕之情，請依刑法第59條減輕其刑
　　，惟查本件依修正前毒品危害防制條例第17條第2項規定減
    輕其刑後，已無情輕法重之憾，又斟酌被告前已有如上所述
    之施用毒品案件之前案紀錄，卻仍不知警惕，其行為就國人
    身心健康及社會秩序有高度破壞情事，危害至鉅，當非個人
    一己生命、身體法益所可比擬，復考量被告正值青壯，尤應
    依循正軌獲取所得，而非販賣毒品供其吸食，戕害他人身心
    ，而其於本件販賣毒品之作為，相較於安分守己正當工作者
    ，顯無法引起一般人之同情或憫恕，因此，綜觀其情節，實
    難認屬犯罪情節輕微，實應嚴厲規範，誠無另有特殊之原因
    或堅強事由，而在客觀上足以引起一般同情之處，自無再依
    刑法第59條規定減輕其刑之餘地，故被告及辯護人執此提起
    上訴，實無可採。
四、綜上所述，本件被告上訴為無理由，應予駁回。
據上論斷，應依刑事訴訟法第368條、第373條，判決如主文。
本案經檢察官蕭擁溱提起公訴，檢察官楊四猛到庭執行職務。
中　　華　　民　　國　　109 　年　　12　　月　　17　　日
　　　　　　      刑事第七庭  審判長法　官  孫惠琳
　　　　　　　　　　　　　　　　　  法　官  王惟琪
　　　　　　　　　　　　　　　　　  法　官  連雅婷
以上正本證明與原本無異。
如不服本判決，應於收受送達後20日內向本院提出上訴書狀，其
未敘述上訴之理由者並得於提起上訴後20日內向本院補提理由書
（均須按他造當事人之人數附繕本）「切勿逕送上級法院」。
                                    書記官  潘文賢
中　　華　　民　　國　　109 　年　　12　　月　　17　　日

附件：
臺灣基隆地方法院刑事判決
                                        109年度訴字第2號
公　訴　人　臺灣基隆地方檢察署檢察官
被　　　告　王政偉　
                    
                   
                   
選任辯護人法扶律師　鄭光評律師
上列被告因毒品危害防制條例案件，經檢察官提起公訴（108年
度偵字第4175號、第4553號、第5515號），本院判決如下：
    主  文
王政偉犯販賣第二級毒品罪，累犯，處有期徒刑肆年陸月，未扣
案之犯罪所得新臺幣柒萬元沒收，於全部或一部不能沒收或不宜
執行沒收時，追徵其價額；又犯持有第一級毒品罪，累犯，處有
期徒刑肆月，如易科罰金，以新臺幣壹仟元折算壹日，扣案如附
表各編號所示之物，均沒收銷燬之。
    事  實
一、王政偉前因施用毒品案件，經本院以104年度基簡字第1148
    號判決判處有期徒刑4月確定，於民國105年1月26日易科罰
    金執行完畢。詎猶不知悔改，為下列行為：
（一）知甲基安非他命屬毒品危害防制條例所列管之第二級毒品
      ，不得販賣，竟基於意圖營利而販賣甲基安非他命之犯意
      ，於107年9月中旬間某日，在基隆市○○區○○路00○0號4樓4
      -A室王政偉之住處內，以新臺幣（下同）7萬元之代價，
      販賣甲基安非他命3兩予翟媺。
（二）知海洛因、甲基安非他命及四氫大麻酚，分別屬毒品危害
      防制條例所定之第一、二級毒品，不得持有，竟基於持有
      第一、二級毒品之犯意，於108年7月26日上午某時，同時
      購入混合含有海洛因、甲基安非他命之毒品1袋、第二級
      毒品四氫大麻酚1瓶，而持有第一、二級毒品（其淨重及
      驗後餘重，均如附表各編號所示）。嗣經警於108年7月26
      日下午2時55分許，在王政偉住處執行搜索，當場扣得如
      附表所示之物。
    理  由
壹、證據能力部分本案據以認定被告王政偉犯罪之供述證據，公
    訴人、被告及辯護人在本院審理時均未爭執其證據能力，本
    院審認該等證據之作成並無違法、不當或顯不可信之情況；
    而非供述證據亦非公務員違背法定程序所取得，依刑事訴訟
    法第158條之4反面解釋、第159條至第159條之5之規定，均
    有證據能力，合先敘明。
貳、實體部分
一、認定事實之理由：
  ㈠上揭犯罪事實，業據被告於偵查及審判中均自白不諱，核與
    證人簡文祥、翟媺分別於警詢、偵查中之證述大致相符，且
    有扣案如附表各編號所示之第一、二級毒品可佐，復有交通
    部民用航空局航空醫務中心航藥鑑字第0000000、0000000號
    鑑定書各1份可佐（分見偵5515卷第167、169頁），堪認被
    告之任意性自白與事實相符，可以採信。
  ㈡查販賣甲基安非他命係政府嚴予查緝之違法行為，且毒品可
    任意分裝或增減其分量，而每次買賣之價量，亦隨時隨雙方
    關係之深淺、當時之資力、需求程度及對行情之認知等因素
    ，機動的調整，因之販賣之利得，除經坦承犯行，或帳冊價
    量均記載明確外，委難查得實情，是縱未確切查得販賣賺取
    之實際差價，但除別有事證，足認係按同一價格轉讓，確未
    牟利之情形外，尚難執此認非法販賣之事證有所不足，致知
    過坦承者難辭重典，飾詞否認者反得逞僥倖，而失情理之平
    ；而甲基安非他命之價格不低，且取得不易，凡為販賣之不
    法行為者，苟無利可圖，應無甘冒重典，平白無端義務為該
    買賣之工作，是其販入之價格必較售出之價格低廉，而有從
    中賺取買賣差價牟利之意圖及事實，亦屬符合論理法則，且
    不違背社會通常經驗之合理判斷。被告販賣甲基安非他命之
    行為，係以對方所能提出金錢作為基礎，計算交付毒品之數
    量，並據以收受對方所交付之金錢，此顯係以錢易物，具有
    交易性質之行為，而被告將本求利，主觀上具有營利意圖，
    應屬當然，準此，被告主觀上應有營利意圖，亦堪認定。
  ㈢綜上，本案事證已臻明確，被告於本案各次犯行均堪認定，
    應依法論科。
二、論罪科刑：
  ㈠論罪：
    核被告販賣甲基安非他命之行為，係犯毒品危害防制條例第
    4條第2項之販賣第二級毒品罪，其販賣前持有甲基安非他命
    之低度行為，為其販賣之高度行為所吸收，不另論罪。被告
    以一行為同時持有如附表各編號所示之第一、二級毒品，係
    犯毒品危害防制條例第11條第1、2項之持有第一級、第二級
    毒品罪，屬一行為觸犯數罪名，為想像競合犯，應從一重論
    以毒品危害防制條例第11條第1項之持有第一級毒品罪。被
    告持有附表編號1、2之毒品部分，被告取得毒品之時間及方
    式等節，於警詢及偵查中均未就此部分訊明被告，被告於審
    判中已稱係於108年7月26日上午，同時購入附表編號1、2之
    毒品而持有（見本院卷第148頁），應認被告係同時購入該
    等毒品而持有之，公訴意旨就被告持有附表編號1、2之毒品
    部分，認應予分論併罰云云，尚屬無據。又被告所犯上開各
    罪，犯意各別，行為互殊，應分論併罰。
  ㈡刑之加重減輕：
  ⒈被告有事實欄所載經法院為科刑判決確定並執行完畢之情形
    ，此有被告之前案紀錄表可佐，其於有期徒刑之執行完畢後
    ，5年內再犯本件有期徒刑以上之各罪，均為累犯，司法院
    釋字第775號解釋已說明認：刑法第47條第1項規定有關累犯
    加重本刑部分，不生違反憲法一行為不二罰原則之問題。惟
    倘不分情節，一律加重最低本刑，則不符憲法罪刑相當原則
    ，於刑法第47條累犯規定修正前，法院應就個案裁量，是否
    加重最低本刑。本院考量被告曾因毒品相關之犯罪經論罪科
    刑並執行完畢，仍未遠離毒品，倘本案以最低法定本刑為量
    刑之下限，未能與其販賣毒品予他人、持有第一、二級毒品
    之犯罪惡性及對於刑罰反應力薄弱之情狀相稱，本院認被告
    於本案所犯各罪，除無期徒刑部分不得加重外，均應依刑法
    第47條第1項累犯規定，加重其刑。
  ⒉被告於偵查及審判中均自白販賣甲基安非他命犯行，此部分
    犯行均應依毒品危害防制條例第17條第2項之規定，減輕其
    刑。並依法先加後減之。又毒品危害防制條例第17條第1項
    所稱「供出毒品來源，因而查獲其他正犯或共犯者」，係指
    犯罪行為人供出毒品來源之對向性正犯，或與其具有共同正
    犯、共犯（教唆犯、幫助犯）關係之毒人的相關資料，使調
    查或偵查犯罪之公務員得據以對之發動調查或偵查程序，並
    因此而確實查獲其人、其犯行者（最高法院103年度台上109
    8號判決參照）。被告於偵查中雖曾供出其毒品來源者之姓
    名，惟經偵查機關追查後，因該毒品來源居無定所，尚未查
    得其行蹤，並未經查緝到案，此有基隆市警察局及臺灣基隆
    地方檢察署函文可佐可佐（見本院卷第137、139頁）。從而
    ，本案並無因被告之供述，而確實查獲毒品來源之人及其犯
    行，本案即無應依毒品危害防制條例第17條第1項規定減輕
    其刑之情形，辯護人具狀稱：本案應依毒品危害防制條例第
    17條第1項規定減輕其刑云云，即屬無據。
  ⒊刑法第59條之酌量減輕其刑，必於犯罪之情狀，在客觀上足
    以引起一般同情，認為即予宣告法定低度刑期，猶嫌過重者
    ，始有其適用。查甲基安非他命於國內流通泛濫，對社會危
    害既深且廣，此乃一般人所周知，被告竟甘冒重典，販賣甲
    基安非他命予他人，被告販賣甲基安非他命之次數雖僅有1
    次，惟其販賣數量為3兩，已逾100公克之多，販賣金額達7
    萬元，顯非屬微量、小額之販賣，其行為所生危害程度非輕
    ，且經依毒品危害防制條例第17條第2項規定予減輕其刑後
    ，難認有何科以最低度刑仍嫌過重，顯可憫恕而應予酌減其
    刑之特殊事由，本案即無適用刑法第59條酌減其刑之必要。
    辯護人辯稱：本案應依刑法第59條酌減其刑云云，即不可採
    。
  ⒋爰審酌被告知悉第二級毒品甲基安非他命戕害他人身心健康
    甚鉅，竟販賣予他人而藉以牟利，戕害國民身心健康，又同
    時持有第一、二級毒品，惟犯後坦認犯行，犯後態度良好，
    兼衡被告持有第一、二級毒品之數量、其犯罪手段、被告之
    智識程度、經濟狀況、生活狀況等一切情狀，就被告所犯各
    罪，分別量處如主文所示之刑，就所處得易科罰金之刑部分
    ，並諭知如易科罰金之折算標準。
三、沒收：
  ㈠簡文祥雖於偵查中陳稱：係交付7萬5000元予翟媺，作為向被
    告購毒之用，惟翟媺係實際與被告進行交易之人，其於偵查
    中並未陳稱係交付7萬5000元予被告（見偵4175卷第217頁）
    。被告於審判中則稱：係向翟媺收取7萬元現金等語（見本
    院卷第147頁），依罪證有疑，利於被告之原則，應為有利
    於被告之認定，而認被告販賣甲基安非他命之所得為7萬元
    ，且未據扣案，應依刑法第38條之1第1項前段、第3項規定
    ，宣告沒收，且於全部或一部不能沒收或不宜執行沒收時，
    追徵其價額。
  ㈡扣案如附表編號1所示之物經送驗結果，檢出含海洛因、甲基
    安非他命成分，扣案如附表編號2所示之物，經送驗結果，
    檢出含第二級毒品四氫大麻酚成分，有交通部民用航空局航
    空醫務中心航藥鑑字第0000000、0000000號鑑定書各1份可
    佐（分見偵5515卷第167、169頁），而分屬第一、二級毒品
    ，不問屬於被告與否，均應依毒品危害防制條例第18條第1
    項前段規定宣告沒收銷燬之。又因以現今所採行之鑑驗方式
    ，包裝袋及包裝瓶仍會殘留微量毒品而無法將之完全析離，
    應概認屬毒品之部分，一併予以沒收銷燬。至上開毒品因鑑
    驗用罄部分，既已滅失，無庸另為沒收銷燬之諭知。
  ㈢被告經警查獲後，所採驗之尿液，確呈甲基安非他命陽性反
    應（見偵5515卷第163頁），從而，被告於偵查及審判中均
    稱扣案之甲基安非他命26包，係供自己施用乙節，尚非無據
    ，則扣案之甲基安非他命26包即與本案犯行無關，即不得於
    本案宣告沒收銷燬，應於被告所犯施用毒品案件中，宣告沒
    收銷燬，或由檢察官另行聲請單獨宣告沒收。被告販賣甲基
    安非他命予翟媺之過程，所使用之行動電話手機，已損壞滅
    失乙節，已據被告分別於偵查及審判中陳述在卷（見偵4175
    卷第143頁、本院卷第148頁），從而，扣案之行動電話手機
    ，即與本案犯行無關，不得宣告沒收；至其餘扣案物品，則
    無證據證明與本案各次犯行有關，亦不得宣告沒收。
據上論斷，應依刑事訴訟法第299條第1項前段，判決如主文。
本案經檢察官蕭擁溱提起公訴，檢察官黃耀賢到庭執行職務。
中　　華　　民　　國　109　　年　　4　　月　　22　  　日
                  刑事第四庭   審判長法  官  陳志祥
                                     法  官  鄭富容
                                     法　官　簡志龍
以上正本證明與原本無異。         
如不服本判決應於收受送達後20日內向本院提出上訴書狀，並應
敘述具體理由；其未敘述上訴理由者，應於上訴期間屆滿後20日
內向本院補提理由書（均須按他造當事人之人數附繕本）「切勿
逕送上級法院」。
中　　華　　民　　國　109　　年　　4　　月　　22　  　日
                                     書記官  陳忠賢
附錄論罪法條：
毒品危害防制條例第4條
製造、運輸、販賣第一級毒品者，處死刑或無期徒刑；處無期徒
刑者，得併科新臺幣 2 千萬元以下罰金。
製造、運輸、販賣第二級毒品者，處無期徒刑或 7 年以上有期
徒刑，得併科新臺幣 1 千萬元以下罰金。
製造、運輸、販賣第三級毒品者，處 7 年以上有期徒刑，得併
科新臺幣 7 百萬元以下罰金。
製造、運輸、販賣第四級毒品者，處 5 年以上 12 年以下有期
徒刑，得併科新臺幣 3 百萬元以下罰金。
製造、運輸、販賣專供製造或施用毒品之器具者，處 1 年以上
7 年以下有期徒刑，得併科新臺幣 1 百萬元以下罰金。
前五項之未遂犯罰之。
毒品危害防制條例第11條
持有第一級毒品者，處 3 年以下有期徒刑、拘役或新臺幣 5 萬
元以下罰金。
持有第二級毒品者，處 2 年以下有期徒刑、拘役或新臺幣 3 萬
元以下罰金。
持有第一級毒品純質淨重十公克以上者，處 1 年以上 7 年以下
有期徒刑，得併科新臺幣 1 百萬元以下罰金。
持有第二級毒品純質淨重二十公克以上者，處 6 月以上 5 年以
下有期徒刑，得併科新臺幣 70 萬元以下罰金。
持有第三級毒品純質淨重二十公克以上者，處 3 年以下有期徒
刑，得併科新臺幣 30 萬元以下罰金。
持有第四級毒品純質淨重二十公克以上者，處 1 年以下有期徒
刑，得併科新臺幣 10 萬元以下罰金。
持有專供製造或施用第一級、第二級毒品之器具者，處 1 年以
下有期徒刑、拘役或新臺幣 1 萬元以下罰金。
附表
編號 毒品名稱 1 黃色粉塊及粉末之甲基安非他命及海洛因1袋（淨重：0.1060公克，驗餘淨重：0.1029公克） 2 黃綠色乾燥菸草碎屑之四氫大麻酚1瓶（淨重：1.1650公克，驗餘淨重：1.1445公克）